【裁判字號】    90,小上,86
【裁判日期】    900924
【裁判案由】    返還押租金
【裁判全文】
臺灣板橋地方法院民事裁定  九十年度小上字第八六號
    上  訴  人  乙○○
    被  上訴人  甲○○
右當事人間請求返還押租金事件，上訴人對於中華民國九十年五月七日本院板橋簡易
庭九十年度板小字第二三四號第一審判決提起上訴，本院裁定如左：
    主      文
上訴駁回。
第二審訴訟費用新台幣貳佰貳拾元由上訴人負擔。
    理      由
一、按對於小額程序之第一審裁判之上訴，非以其違背法令為理由，不得為之，民事
    訴訟法第四百三十六條之二十四第二項定有明文。所謂判決違背法令係指判決不
    適用法規或適用不當者而言。且依同法第四百三十六條之二十五規定，上訴狀內
    應記載上訴理由，並表明原判決所違背之法令及其具體內容，以及依訴訟資料可
    認為原判決有違背法令之具體事實，上訴狀或理由書如未依此項方法表明者，即
    難認為已對小額訴訟第一審判決之違背法令有具體之指摘，又上訴理由如僅引用
    原審判決時之攻擊防禦方法作為上訴理由，應認為未對原審判決有何具體之指摘
    ，不得謂已合法表明上訴理由，其上訴均難認為合法。又按小額訴訟程序「當事
    人於第二審訴訟程序不得提出新攻擊或防禦方法，但因原法院違背法令致未能提
    出者，不在此限」，民事訴訟法第四百三十六條之二十八有明文規定，依此條文
    及上引之同法第四百三十六條之二十四第二項、同法第四百三十六條之二十五規
    定，小額訴訟程序之第二審原則上屬法律審，除非有民事訴訟法第四百三十六條
    之二十八但書規定之情形，第二審法院不得斟酌當事人於第一審審理時未提出之
    新的攻擊或防禦方法，當事人亦不得以第一審審理時未提出之新的攻擊或防禦方
    法，指摘原審判決違背法令。末按依民事訴訟法第四百三十六條之三十二第二項
    準用同法第四百四十四條第一項前段及第四百七十一條第一項規定，上訴人如未
    於提起上訴後二十日內，補正合法之上訴理由書，第二審法院毋庸令其補正，即
    應以裁定駁回之。
二、本件上訴人就本院板橋簡易庭九十年度板小字第八六號第一審小額訴訟程序之原
    審判決，固於法定期間內提起上訴，然觀其上訴理由，無非以：（一）上訴人未
    曾同意被上訴人在租賃期限內搬離，惟原審判決第三頁最後一行卻有「查被告既
    曾同意原告搬離」之記載，此乃明顯與事實不合，被上訴人既未曾在訴狀中指稱
    上訴人同意其於租賃期限內搬離，則上訴人自然不須對此有所爭辯，然上訴人不
    爭辯並非代表即同意搬遷；（二）上訴人於原審答辯狀中已說明訂約時之約定租
    期、增加鐵窗、電話等之事項，乃為說明雙方在訂約時，被上訴人已被清楚告知
    並同意雙方之權利義務均應按契約所述，今被上訴人悍然反悔，不履行其義務而
    要求返還押租金，可見被上訴人之行為霸道、不合乎情理已至為明顯；（三）民
    法第四百四十一條規定：「承租人因自己之事由，致不能為租賃物全部或一部之
    使用、收益者，不得免其支付租金之義務。」，據此，被上訴人於租期未滿前因
    其個人事由搬離，且未獲得出租人之同意，則上訴人主張權利，扣留押租金不予
    退還，乃為合乎法律規定之事等語。惟核其內容，就前開第（一）、（二）點部
    分，均係就原審取捨證據、認定事實之職權行使，指摘其為不當，並未具體指明
    原判決違背法令之內容及具體事實，難認上訴人已就該判決如何違背法令有具體
    指摘，至於上揭第（三）點部分，上訴人係另舉民法第四百四十一條規定作為扣
    取押租金之法律依據，核屬於第二審訴訟程序中所提出之新攻擊方法，且非因原
    法院違背法令致未能提出者，依民事訴訟法第四百三十六條之二之規定，不得作
    為第二審上訴理由，第二審法院亦不得斟酌之，是參諸首揭說明，自不得謂上訴
    人已合法表明上訴理由。此外，上訴人復未於上訴後二十日補正合法之上訴理由
    書，從而本件上訴，顯難認為合法，應予駁回。
三、訴訟費用之負擔：經查本件上訴費用為新台幣（下同）八十七元，郵資為一百三
    十六元，合計為二百二十三元，應由上訴人負擔，爰確定如主文第二項所示。
四、依民事訴訟法第四百三十六條之三十二第二項、第四百四十四條第一項前段、第
    四百七十一條第一項、第九十五條、第七十八條，裁定如主文。
中      華      民      國    九十    年      九      月    二十四    日
                                  臺灣板橋地方法院民事第一庭
~B審判長法      官  許瑞助
~B      法      官  王士珮
~B      法      官  劉元斐
右為正本係照原本作成
本裁定不得抗告
中      華      民      國    九十    年      九      月    二十四    日
~B法院書記官  洪惠玲


司法院資訊處製作；財團法人民間司法改革基金會備份。
